# Jan Rapacz

Technik informatyk

#### Dane osobowe

E-mail

rapacz2001@gmail.com

Numer telefonu 780044882

## Umiejętności

Dobra znajomość HTML, CSS, JS

Komunikatywna znajomość języka angielskiego - B2

Znajomość baz danych MYSQL

Znajomość środowiska Node.js w tym frameworków React, Express

Znajomość narzędzi NPM, Git, Bash, VSCode

Komunikatywność, umiejętność pracy w zespole

Jestem absolwentem Technikum im. Walerego Goetla w Suchej Beskidzkiej o profilu technik informatyk. Obecnie studiuję Informatykę na Politechnice Śląskiej w Gliwicach. Programowaniem webowym interesuję się od kiedy zacząłem naukę w technikum. Mam już za sobą kilka projektów z użyciem najnowszych technologii webowych takich jak React czy Express.js. Stale się doszkalam i podnoszę swoje kwalifikacje. Jestem osobą która szybko się

uczy - zależy mi na poznawaniu nowych technologii i zdobywaniu doświadczenia.

#### Doświadczenie

2019-11 Praktykant

- 2019-12

- 2019-08

Zespół Szkół im. Walerego Goetla, Sucha Beskidzka

Opracowanie aplikacji "Wirtualny Spacer po Szkole" przy użyciu technologi webowych (HTML, CSS, JS). Administracja sieci i konfiguracja stanowisk

pracy dla uczniów i nauczycieli.

2019-06 **Praktykant** 

Fitech, Sucha Beskidzka

Praca z językiem G w środkowisku LabView. Zaznajomienie z procesami automatyzacji produkcji.

### Wykształcenie

2021-09	Informatyka, Inżynier
- obecnie	Politechnika Śląsa, Gliwice
2017-09 - 2021-04	Informatyka, Technik Informatyk
	Zespół Szkół im. Walerego Goetla, Sucha Beskidzka

Wyrażam zgodę na przetwarzanie moich danych osobowych przez Gorrion w celu prowadzenia rekrutacji na aplikowane przeze mnie stanowisko.